臺灣新竹地方法院民事裁定　94年度財管字第1號
聲　請　人　台新國際商業銀行股份有限公司
法定代理人　蔡孟
送達代收人　許智能
上列聲請人聲請指定被繼承人甲○○遺產管理人事件，本院裁定
如下：
    主      文
選任新竹律師公會朱昭勳律師為被繼承人甲○○之遺產管理人。
准對被繼承人甲○○之繼承人為承認繼承之公示催告。
被繼承人甲○○之繼承人，應自前項公示催告最後登載新聞紙之
日起，柒個月內承認繼承，上述期限屆滿，無繼承人承認繼承時
，被繼承人甲○○之遺產，於清償債權並交付遺贈物後，如有剩
餘即歸屬國庫。
程序費用由被繼承人甲○○之遺產負擔。
    理      由
一、按繼承開始時，繼承人有無不明，而無親屬會議或親屬會議
    未於1個月內選定遺產管理人者，利害關係人得聲請法院選
    任遺產管理人，並由法院依公示催告程序，定6個月以上之
    期限，公告繼承人，命其於期限內承認繼承，民法第1177條
    、第1178條第1項、第2項規定甚明。
二、本件聲請意旨略以：緣被繼承人甲○○（民國53年1月10日
    生、
    里2鄰十興路305巷10弄15號6樓、於91年12月28日死亡），
    於民國（下同）91年7月15日向聲請人借款新臺幣（下同）
    十五萬元整，並提供其所有之不動產設定最高限額抵押權擔
    保債務清償，有借據及授信約定書、他項權利證明書可稽。
    詎債務人即被繼承人甲○○自92年11月16日起，竟未依約繳
    納本息，目前尚欠本金共計144,463元，經聲請人履次催告
    均置之不理。嗣債務人即被繼承人甲○○於91年12月28日死
    亡後，雖遺有向聲請人抵押借款之不動產，惟因其各順位之
    繼承人均已於法定期間內向本院為拋棄繼承之聲請，且未依
    民法第1177條選定遺產管理人，致該不動產無人繼承，而使
    聲請人之債權一直無法行使，茲為保權益，自有聲請法院指
    定遺產管理人依法踐行公示催告等程序之必要，爰依民法第
    1178條第2項聲請准予選定律師為其遺產管理人等語。
三、經查，聲請人主張被繼承人甲○○生前向其借款尚未清償完
    畢，卻於91年12月28日死亡，且其法定繼承人均已拋棄繼承
    等事實，業據提出他項權利證明書及抵押權設定契約書、借
    據暨約定書、本院93年12月9日新院月92執武字第4918號民
    事執行處函、繼承系統表等件影本為證，並經本院依職權取
    本院92年度繼字第48號、92年度繼字第92號拋棄繼承事件卷
    宗核閱無誤，則聲請人為被繼承人甲○○之債權人，其以利
    害關係人身分聲請選任被繼承人甲○○之遺產管理人，洵屬
    有據。此外，經本院審酌被繼承人甲○○之兄姊妹張貴妹、
    張永昌、顏張貴妹、張永金陳稱均已拋棄繼承，不願擔任其
    遺產管理人等情（見本院94年2月2日訊問筆錄），及由律師
    等專業人員擔任確較公正客觀等情，爰選任新竹律師公會朱
    昭勳律師為被繼承人甲○○之遺產管理人，並為承認繼承之
    公示催告。
四、依非訟事件法第8條第2項、民事訴訟法第78條裁定如主文。
中　　華　　民　　國　　94　　年　　3 　　月　　15　　日
                         家事法庭  法  官 許翠玲
以上正本證明與原本無異。
如對本裁定抗告，須於10日內向本院提出抗告狀。
                                   書記官  陳宏城
中　　華　　民　　國　　94　　年　　3 　　月　　15　　日
